# 工会经费的问题

提问人：洋酒 时间：2014-11-01 10:00:54
1.没有工会组织的公司，核算工会经费吗？ 2.是否上交工会组织，或者上交代收的税务局？还没投产的单位需要上交吗？

回答人：chenyiwei
请查阅当地的工会经费收缴办法，各地规定可能不同。有些地方的工会经费由地税代收，或者要求尚未建立工会组织的企业上交“工会筹备金”等；有些地方则无此规定。

提问人：洋酒 时间：2014-11-01 10:27:06
未投产的单位是不是可以不上交工会经费，如果可以不上交也就不应该计提并支出了？

回答人：chenyiwei
请查阅当地规定。如果没有上交义务的，可以不计提。